【裁判字號】    97,訴,767
【裁判日期】    971027
【裁判案由】    違反毒品危害防制條例
【裁判全文】
臺灣嘉義地方法院刑事判決               97年度訴字第767號
公  訴  人  臺灣嘉義地方法院檢察署檢察官
被      告  甲○○
                    （另案在臺灣嘉義監獄執行中）
上列被告因違反毒品危害防制條例案件，經檢察官提起公訴（九
十七年度毒偵字第七三○號），被告於準備程序中就被訴事實為
有罪之陳述，經本院合議庭裁定由受命法官獨任進行簡式審判程
序，判決如下：
    主          文
甲○○施用第一級毒品，累犯，處有期徒刑拾月。
    犯罪事實及理由
一、犯罪事實：
    甲○○前於民國九十一年間因施用毒品案件，經法院裁定令
    入戒治處所施以強制戒治，並經檢察官提起公訴，刑案部分
    經本院以九十一年度訴字第三七四號判決判處有期徒刑一年
    確定；強制戒治部分嗣因無繼續戒治必要，經法院裁定停止
    戒治，所餘戒治期間交付保護管束，於九十二年四月三十日
    保護管束期滿未經撤銷停止戒治，視為強制戒治執行完畢，
    又因施用第一級毒品海洛因案件，經本院以九十二年度訴字
    第五○八號判決處有期徒刑一年六月確定，上開案件接續執
    行至九十四年九月二十一日假釋出監，假釋中因違反保安處
    分執行法規定情節重大，經撤銷假釋，於九十五年四月十八
    日入監執行殘餘刑期五月七日，至九十五年九月二十四日執
    行完畢。詎仍不知悔改，基於施用第一級毒品海洛因之犯意
    ，於九十七年二月二十六日晚上十二時許，在嘉義縣義竹鄉
    ○○村○○○道路旁，以注射針筒內放置第一級毒品海洛因
    加水稀釋後注射之方式，施用第一級毒品海洛因一次。嗣於
    九十七年二月二十七日凌晨三時二十分許，在嘉義縣警察局
    布袋分局光榮派出所採尿送驗呈海洛因之代謝物嗎啡陽性反
    應，始悉上情。
二、證據：
    本件證據除引用檢察官起訴書之記載外（如附件），並補充
    「被告甲○○於本院之自白」。
三、本件係經被告甲○○於準備程序當庭表示認罪，而經本院裁
    定以簡式審判程序加以審理，則依據刑事訴訟法第二百七十
    三條之二、同法第一百五十九條第二項之規定，不適用傳聞
    法則有關限制證據能力之相關規定。
四、查被告曾有上開犯罪事實欄所示因施用毒品而受強制戒治執
    行之前案記錄，有臺灣高等法院被告前案紀錄表在卷可參，
    是被告於強制戒治執行完畢釋放後，五年內再犯施用毒品罪
    ，自應依法論罪科刑。
五、查海洛因屬毒品危害防制條例第二條第二項第一款所列之第
    一級毒品，核被告所為，係犯毒品危害防制條例第十條第一
    項之施用第一級毒品罪。被告因施用第一級毒品海洛因而持
    有海洛因之低度行為，為其施用之高度行為所吸收，不另論
    罪。按刑法第七十九條之一第五項規定：經撤銷假釋執行殘
    餘刑期者，有期徒刑於全部執行完畢後，再接續執行他刑，
    第一項有關合併計算執行期間之規定不適用之。亦即二以上
    徒刑併執行者，刑法第七十七條所定「得許假釋」最低應執
    行之期間，合併計算之規定，於撤銷假釋執行殘餘刑期之情
    形，不適用之。於此情形，經撤銷假釋執行殘餘刑期者，其
    有期徒刑之殘餘刑期，於全部執行完畢時，即應認為已執行
    完畢，不再與嗣後接續執行之他刑，合併計算執行期間，從
    而殘餘刑期之執行與接續執行之他刑，其刑期應分別計算（
    最高法院九十七年度臺非字第一號判決參照）。查被告前因
    施用毒品案件，經本院以九十一年度訴字第三七四號判決判
    處有期徒刑一年確定，又因施用毒品案件，經本院以九十二
    年度訴字第五○八號判決處有期徒刑一年六月確定，上開案
    件接續執行至九十四年九月二十一日假釋出監，假釋中因違
    反保安處分執行法規定情節重大，經撤銷假釋，於九十五年
    四月十八日入監執行殘餘刑期五月七日，至九十五年九月二
    十四日執行完畢，自九十五年九月二十五日起接續執行他刑
    ，有臺灣嘉義地方法院檢察署檢察官九十一年執五字第二五
    ○五號、九十三年執五字第一七五號、九十五年執更五字第
    一七○號執行指揮書、臺灣嘉義監獄報請撤銷假釋報告表、
    法務部核復撤銷假釋函及臺灣高等法院被告前案紀錄表附卷
    足參，則依刑法第七十九條之一第五項規定，被告所犯上開
    施用毒品二罪之殘餘刑期，於九十五年九月二十四日業已執
    行完畢，其受徒刑之執行完畢後，五年以內故意再犯本案有
    期徒刑以上之罪，為累犯，應依刑法第四十七條第一項規定
    加重其刑。爰審酌被告前曾因施用毒品觸法，仍不知悛悔，
    又施用足以導致精神障礙、性格異常，甚至造成生命危險之
    毒品，戕害一己之身體健康，對社會治安可能之危害程度非
    微，惟其犯罪後尚能坦承犯行等一切情狀，量處如主文所示
    之刑。
據上論斷，應依刑事訴訟法第二百七十三條之一第一項、第二百
九十九條第一項前段、第三百十條之二、第四百五十四條第二項
，毒品危害防制條例第十條第一項，刑法第十一條前段、第四十
七條第一項，判決如主文。
本案經檢察官廖俊豪到庭執行職務。
中    華    民    國  九十七  年    十    月  二十七  日
                  刑事第三庭    法  官  鄭雅文
以上正本證明與原本無異。
如不服本判決，應於判決送達後十日內向本院提出上訴狀，上訴
書狀依法應敘述具體理由，如未敘述具體理由者，應於上訴期間
屆滿後二十日內補提理由書於本院（均應附繕本）。
中    華    民    國  九十七  年    十    月  二十七  日
                                書記官  鄭翔元
附錄論罪科刑法條：
毒品危害防制條例第十條第一項
施用第一級毒品者，處六月以上五年以下有期徒刑。


司法院資訊處製作；財團法人民間司法改革基金會備份。
